【裁判字號】    89,上易,1027
【裁判日期】    890531
【裁判案由】    傷害
【裁判全文】
臺灣高等法院臺中分院刑事判決                  八十九年度上易字第一○二七號
    上  訴  人
    即  被  告  乙○○
右上訴人，因被告傷害案件，不服臺灣彰化地方法院八十八年度易字第一二五八號，
中華民國八十九年一月二十四日第一審判決（起訴案號：臺灣彰化地方法院檢察署八
十八年度偵字第四五八七號），提起上訴，本院判決如左：
      主  文
上訴駁回。
      事實及理由
一、本案經本院審理結果，認第一審判決以上訴人即被告（下稱被告）乙○○，傷害
    人之身體，處拘役五十日，如易科罰金以三百元折算一日，其認事用法及量刑並
    無不當，應予維持，並引用第一審判決書記載之事實、證據及理由（如附件）。
二、上訴人即被告乙○○，提起上訴，矢口否認有上開傷害犯行，並辯稱被害人丙○
    ○係在翌日自行騎自行車受傷云云，並聲請傳喚證人賴詹秀妹為證（被告誤為賴
    詹阿妹），經本院依址傳喚未能出庭，而該證人於原審時，經法官請警局訊問調
    查時陳稱「有見到一男一女在該處所發生爭吵，我一見到有人爭吵就立刻離開，
    連兩人長相如何都未看清楚」等語（參見原審卷九○頁），可見其證言不足為被
    告有利之認定。又依被害人所提出之診斷書所載檢驗日期為八十八年三月二十六
    日（參見警訊卷），佐以其受傷部位甚多，及證人丁○○於警訊時及偵查中之證
    稱，是原審因而認定被告成立傷害罪，並依法判決拘役五十日，且諭知易科罰金
    之折算標準，經核並無不合，被告徒執陳詞否認犯罪，提起本件上訴，其上訴自
    為無理由，應予駁回。
據上論斷，應依刑事訴訟法第三百七十三條、第三百六十八條，判決如主文。
本案經檢察官甲○○到庭執行職務
中      華      民      國    八十九    年      五      月    三十一    日
                                  臺灣高等法院臺中分院刑事第二庭
                                        審判長法  官  羅  禮  政
                                              法  官  陳  欣  安
                                              法  官  蔡  聰  明
右正本證明與原本無異。
不得上訴。
                                              書記官    瑞  芳
中      華      民      國    八十九     年      六       月     一     日
第二百七十七條：
傷害人之身體或健康者，處三年以下有期徒刑，拘役或一千元以下罰金。
犯前項之罪，因而致人於死者，處無期徒或七年以上有期徒刑，致重傷者，處三年以
上、十年以下有期徒刑。
                                                                        Ｑ
臺灣彰化地方法院刑事判決                        八十八年度易字第一二五八號
    公  訴  人  臺灣彰化地方法院檢察署檢察官
    被      告  乙○○  男六十三歲（民國○○○年○○月○日生）業退休勞工
                        住彰化縣花壇鄉○○村○○路三六八巷六號
                        身分證統一編號：Ｎ一一九七三四六號
右列被告因傷害案件，經檢察官提起公訴 (八十八年度偵字第四五八七號)，本院判
決如左：
    主  文
乙○○傷害人之身體，處拘役伍拾日，如易科罰金以佰元折算壹日。
    事  實
一、乙○○曾有犯傷害罪前科，仍不知警惕，於民國八十八年三月二十五日上午八時
    二十分許，在彰化縣花壇鄉○○村○○路十七號前，因懷疑丙○○之子陳勝利竊
    取其所有之鋸子一把，而與丙○○發生口角，竟基於傷害之犯意，出手毆打丙○
    ○之身體，並將之推倒在地，致丙○○受有右肩挫傷合併疼痛、右上臂瘀血及腫
    痛、左膝擦傷（起訴書誤載右膝擦傷）及左臀部挫傷合併疼痛等傷害。
二、案經被害人丙○○訴由彰化縣警察局彰化分局報告台灣彰化地方法院檢察署檢察
    官偵查起訴。
    理   由
一、訊據被告乙○○矢口否認其涉有傷害犯行，並辯稱：其因欲追回鋸子之事，而僅
    於前揭時地，究問告訴人丙○○，有關陳勝利是否在家等情，非但未出手傷害及
    推倒告訴人丙○○，且亦未與之拉扯，使其倒地，而告訴人丙○○身上之傷，係
    伊本身不慎跌倒所造成人云云。惟查右揭事實，業據告訴人丙○○指訴綦詳，且
    有驗傷診斷書一紙卷可稽，且依驗傷診斷書上所載告訴人丙○○受傷部位，遍及
    上、下肢與身體等處以觀，告訴人丙○○所受傷害非係單純自已跌倒所致，應係
    受外力推打所造成，另被告乙○○於警偵訊中供稱「鋸子是我的，我要拿回，雙
    方發生拉扯，丙○○自行倒地」（見警局訊問卷）「有搶一部鋸子，他持鋸子頭
    、我持鋸子尾，他自已跌地的」（見偵訊筆錄）而後於本院審理中，改稱上開未
    與拉扯，使其倒地云云，前後不一，被告乙○○為求脫罪一再飾詞，至為灼然。
    再者，參酌證人即曾至現場之民眾丁○○於警偵訊中證稱：伊於事發未久到現場
    ，見到丙○○腳部因受傷而流血，有鄰居圍觀，有人說「叫警察」「報案」等語
    ，衡諸常情，若非有刑案發生，而僅係常見之民眾跌地受傷之事故，圍觀之民眾
    斷無呼喊報案之理，綜上，顯見被告乙○○所辯，係事後推諉之詞，不可採信。
    事證已臻明確，被告乙○○之犯行，洵堪認定。
二、核被告乙○○所為，係犯刑法第二百七十七條第一項之傷害罪。爰審酌被告因細
    故與人生有口角，即推打他人受傷，實有不該，應予懲處，方可以惕來茲及被害
    人所受危害與被告犯後態度等一切情狀，量處如主文所示之刑，並諭知易科罰金
    之折算標準。
三、據上論斷，應依刑事訴訟法第二百九十九條第一項前段，刑法第二百七十七條第
    一項、第四十一條，罰金罰鍰提高標準條例第一條前段、第二條前段，判決如主
    文。
本案經檢察官陳德芳到庭執行職務。
中    華    民    國      八  十  九  年      一      月    二十四      日
                                    台灣彰化地方法院刑事第三庭
                                         法      官
右正本證明與原本無異。
如不服本判決應於判決送達後十日內向本院提出上訴狀(須附繕本)。
                                         法院書記官
中    華    民    國      八  十      年              月                日
刑法第二百七十七條第一項
  傷害人之身體或健康者，處三年以下有期徒刑、拘役或一千元以下罰金。


司法院資訊處製作；財團法人民間司法改革基金會備份。
